【裁判字號】    97,訴,1289
【裁判日期】    970930
【裁判案由】    毒品危害防制條例
【裁判全文】
臺灣高雄地方法院刑事判決              97年度訴字第1289號
公  訴  人  臺灣高雄地方法院檢察署檢察官
被      告  甲○○
上列被告因違反毒品危害防制條例案件，經檢察官提起公訴（97
年度毒偵字第3652號），被告於本院準備程序中為有罪陳述，經
合議庭裁定由受命法官依簡式審判程序獨任審理，本院判決如下
：
    主  文
甲○○施用第一級毒品，累犯，處有期徒刑柒月。
    事  實
一、甲○○前因施用毒品案件，經本院民國95年度毒聲字第1122
    號裁定送觀察、勒戒後，認有繼續施用毒品傾向，復經本院
    以95年度毒聲字第1675號裁定令入戒治處所施以強制戒治，
    於96年8 月15日停止戒治釋放出所，所餘期間付保護管束，
    於96年10月2 日期滿，並經臺灣高雄地方法院檢察署檢察官
    以96年度戒毒偵字第297 號不起訴處分確定。另其前因竊盜
    案件，經本院92年度簡字第3666號判決處以有期徒刑5 月確
    定，入監服刑後，甫於93年6 月29日縮刑期滿執行完畢。詎
    其猶不知悔改，明知海洛因業經公告列為毒品危害防制條例
    第2 條第2 項第1 款所定之第一級毒品，不得非法持有、施
    用，竟於強制戒治執行完畢後5 年內，復基於施用第一級毒
    品海洛因之犯意，於97年4 月14日晚間某時，以將海洛因摻
    入香菸點燃吸食之方式，非法施用第一級毒品海洛因1 次。
    嗣為警於97年4 月16日下午4 時25分許，在高雄縣梓官鄉○
    ○村○○○路36巷15號前，因形跡可疑，經警攜回警局並得
    其同意採尿送驗，呈可待因、嗎啡陽性反應，始悉上情。
二、案經高雄縣政府警察局岡山分局報請臺灣高雄地方法院檢察
    署檢察官偵查起訴。
    理  由
壹、程序方面：
    按本件被告甲○○所犯係死刑、無期徒刑、最輕本刑為3 年
    以上有期徒刑以外之罪，其於準備程序就被訴事實為有罪之
    陳述，經本院告知簡式審判程序之旨，並聽取其與檢察官之
    意見後，本院認無不得或不宜改依簡式審判程序進行之情事
    ，依刑事訴訟法第273 條之1 第1 項規定，裁定進行簡式審
    判程序。又本件卷內之物證、書證等證據，依同法第273 條
    之2 規定，不受第159 條第1 項關於傳聞法則規定之限制，
    依法均有證據能力，合先敘明。
貳、實體方面：
一、訊據被告甲○○對於上揭犯罪事實於本院審理時坦承不諱，
    且為警將被告之尿液送驗結果，係呈嗎啡陽性反應，此有臺
    灣檢驗科技股份有限公司97年4 月29日KＺ000000000000號濫
    用藥物尿液檢驗報告1 份附卷可稽，足認被告上開自白確與
    事實相符，洵堪採為論罪科刑之依據。又被告前因施用毒品
    案件，經本院95年度毒聲字第1122號裁定送觀察、勒戒後，
    認有繼續施用毒品傾向，復經本院以95年度毒聲字第1675號
    裁定令入戒治處所施以強制戒治，於96年8 月15日停止戒治
    釋放出所，所餘期間付保護管束，於96年10月2 日期滿，並
    經臺灣高雄地方法院檢察署檢察官以96年度戒毒偵字第297
    號不起訴處分確定等情，有本院院內索引卡紀錄表報表、臺
    灣高等法院被告前案紀錄表、被告刑案資料查註紀錄表各1
    份在卷可稽，是足證被告於上開強制戒治執行完畢後5 年內
    ，再犯本件施用毒品罪，公訴人予以追訴，並無不合。另查
    ：海洛因施用入人體後水解還原成嗎啡，再循嗎啡之代謝方
    式排出體外，業據行政院衛生署藥物食品檢驗局73藥檢壹字
    第030221號函說明綦詳，且依醫學臨床實驗及根據英國藥學
    會出版Isolation and Indentificat ion of Drugs 乙書第
    29 3頁載明：海洛因經注射入人體後，在體內迅速水解成6M
    on oacety Imorphine ，再緩緩繼續水解成嗎啡，然後再循
    嗎啡之代謝方式排出，同書第431 至432 頁並載有：嗎啡經
    注射入人體後，約百分之50以上於8 小時內自尿中排出，至
    24小時排出約百分之90，但48小時後仍有微量可檢出等語。
    準此而論，被告為遭查獲之尿液經送驗結果，呈嗎啡陽性反
    應，顯見被告確有施用第一級毒品海洛因之犯行甚明。故此
    ，本件事證明確，被告犯行洵堪認定。
二、查海洛因係毒品危害防制條例第2 條第2 項第1 款所明定之
    第一級毒品，核被告所為係犯毒品危害防制條例第10條第1
    項之施用第一級毒品罪。被告持有第一級毒品之行為已為其
    施用之高度行為所吸收，不另論罪。又被告有如事實欄所載
    之前科，而於93年6 月29日縮刑期滿執行完畢之事實，有臺
    灣高等法院被告前案紀錄表可按，是其5 年以內故意再犯本
    件有期徒刑以上之罪，為累犯，依刑法第47條第1 項規定加
    重其刑。爰審酌被告前曾因施用毒品案件經強制戒治，本應
    徹底戒除毒癮，不料其竟仍繼續施用毒品，已如上述，顯見
    其並無戒除毒害之決心，本不宜寬貸，惟念其犯後坦承犯行
    ，且施用毒品乃自戕一己之身體健康，並具有病患性人格之
    特質，其行為本身對社會所造成之危害並非直接、鉅大等一
    切情狀，量處如主文所示之刑。至扣案之香菸半支，經本院
    送高雄醫學大學附設中和紀念醫院鑑定結果並無海洛因反應
    乙節，有該醫院97年7 月29日檢驗報告附卷可憑（見本院97
    年度審訴字第2373號卷第18頁），自難認與本件犯行有關，
    爰不宣告沒收。
據上論斷，應依刑事訴訟法第273 條之1 第1 項、299 條第1 項
前段，毒品危害防制條例第10條第1 項，刑法第11條前段、第47
條第1 項，判決如主文。
本案檢察官靳隆坤到庭執行職務。
中    華    民    國    97    年    9     月    30    日
                  刑事第二庭    法  官  王參和
以上正本證明與原本無異。
如不服本判決應於收受本判決後10日內向本院提出上訴書狀，並
應敘述具體理由，如未敘述上訴理由者，應於上訴期間屆滿後20
日內補提理由書狀於本院（均須按他造當事人之人數附繕本）「
切勿逕送上級法院」。
中    華    民    國    97    年    10    月    1     日
                                書記官  陳惠玲
附錄所犯法條
毒品危害防制條例第10條第1 項
施用第一級毒品者，處6 月以上5 年以下有期徒刑。


司法院資訊處製作；財團法人民間司法改革基金會備份。
